臺灣板橋地方法院刑事判決　　　　　　　96年度簡上字第32號
上　訴　人　臺灣板橋地方法院檢察署檢察官
被　　　告　甲○
上列上訴人因被告違反兒童及少年性交易防制條例案件，不服本
院九十五年度簡字第六八七三號中華民國九十五年十二月十一日
第一審判決（聲請簡易判決處刑案號：九十五年度偵字第二四九
六○號）而提起上訴，並移送併辦（九十五年度偵字第二六八三
二、二七七三八號、九十六年度偵字第九四六、九四七號）本院
管轄第二審之合議庭判決如下：
    主    文
原判決撤銷。
甲○以電腦網路刊登足以引誘、促使人為性交易之訊息，處有期
徒刑參月，如易科罰金，以新臺幣壹仟元折算壹日。
    事??實
一、甲○於民國九十五年九月十二日二十一時五十六分及同年月
    十四日十二時二十分許、同日中午十二時四十二分許，在其
    位於臺北縣板橋市○○路二五九巷八七號三樓住處，接續利
    用其電腦連結至UTho me 網際空間之「男同志一般聊天室」
    （網址為http://h247. fl.com.tw/vip/r.ph tml） ，以「
    缺錢的學生弟」、「缺錢弟想被包養」之暱稱登入網站，藉
    由該網頁上，依其所輸入之暱稱所顯示「缺錢弟想被包養」
    ，或以「找人包養我嚕」、「那你願意包養我嗎」、「我目
    前缺錢」、「0000000000」等語之足以引誘、促
    使人為性交易訊息之文字，使不特定人得任意觀覽而刊登之
    ，以此引誘上網瀏覽之不特定人進入前開聊天室與之交談而
    聯繫性交易事宜。嗣化名「大雄」之員警與甲○於上開網際
    空間交談後，於九十五年九月十五日十四時三十分許，邀約
    甲○至臺北縣板橋市○○○路四○七號前查獲；復經化名「
    亞倫」之員警至該網站巡邏查察時發現上情，經向甲○洽談
    性交易細節及代價後，再由甲○撥打電話予該員警聯絡，經
    該員警確認其為「缺錢弟想被包養」本人後，於同年九月二
    十六日通知其到案說明而查獲；另經化名「Ｊｅｍｙ」之員
    警在與甲○於上開網際空間交談後，依甲○所留上開行動電
    話號碼，於同年十一月六日通知其到案說明而查獲，
二、案經臺北市政府警察局大同分局報請臺灣板橋地方法院檢察
    署檢察官聲請以簡易判決處刑及移送併辦。
    理    由
一、訊據被告甲○就上揭犯罪事實坦承不諱，有其刊登之網頁及
    談話內容列印畫面在卷可稽，足認被告前揭自白與事實相符
    ，堪予採信，本案事證明確，被告犯行已堪認定，自應依法
    論科。
二、核被告所為，係犯兒童及少年性交易防制條例第二十九條之
    以電腦網路刊登足以引誘、促使人為性交易訊息罪。原聲請
    書雖未論及移送併辦所指被告於九十五年九月十二日二十一
    時五十六分、同年月十四日十二時四十二分許之犯行，然被
    告於同年月十二日二十一時五十六分及同年月十四日十二時
    二十分許、同日十二時四十二分許於同一網際空間接續刊載
    性交易訊息，應係基於單一犯意所為一行為，為實質上一罪
    ，本院自應併予審論。原審以被告犯行明確，依法論罪科刑
    ，固非無見，惟原審判決未及就九十五年九月十二日二十一
    時五十六分及同年月十四日十二時四十二分許犯行併予審究
    ，仍有未恰，上訴意旨執此指摘原判決不當，為有理由，應
    予撤銷改判。爰審酌被告前曾因違反兒童及少年性交易防制
    條例案件，經臺灣板橋地方法院檢察署檢察官於九十五年八
    月四日以九十五年度偵字第一六三七八號為緩起訴處分確定
    ，有臺灣高等法院被告前案紀錄表一份附卷可稽，於緩起訴
    期間內竟不思受有此寬典而悔改，反旋即再為本件犯行，足
    見前次緩起訴並未收警惕之效，暨其犯罪動機、利用散布性
    極強之電腦網路到登引誘、促使人為性交易訊息之犯罪手段
    、危害社會善良風俗之程度，及犯罪經查獲後自知事證明確
    ，未為無謂辯解而坦承犯行之態度等一切情狀，量處如主文
    所示之刑，並諭知易科罰金之折算標準，以資懲儆。至移送
    併辦部分所指扣案行動電話門號0000000000號Ｓ
    ＩＭ卡一張，尚與被告刊登性交易訊息之犯行無直接關係，
    故不予宣告沒收，附此敘明。
據上論斷，應依刑事訴訟法第四百五十五條之一第一項、第三項
、第三百六十九條第一項前段、第三百六十四條、第二百九十九
條第一項前段，兒童及少年性交易防制條例第二十九條，刑法第
十一條前段、第四十一條第一項前段，判決如主文。
本案經檢察官靳開聖到庭執行職務。
中　　華　　民　　國　　96　　年　　4 　　月　　4 　　日
                  刑事第八庭?審判長法　官  王屏夏
                                  ?法　官　彭全曄
                                  ?法　官　王偉光
上列正本證明與原本無異。
不得上訴。
                                    書記官  陳怡君
中　　華　　民　　國　　96　　年　　4 　　月　　4 　　日
附錄本案論罪科刑法條全文：
兒童及少年性交易防制條例第二十九條
以廣告物、出版品、廣播、電視、電子訊號、電腦網路或其他媒
體，散布、播送或刊登足以引誘、媒介、暗示或其他促使人為性
交易之訊息者，處五年以下有期徒刑，得併科新臺幣一百萬元以
下罰金。